【裁判字號】    89,上易,2438
【裁判日期】    890510
【裁判案由】    傷害等
【裁判全文】
臺灣高等法院刑事判決                  八十九年度上易字第二四三八號
    上  訴  人  臺灣桃園地方法院檢察署檢察官
    被      告  乙○○
右上訴人，因被告傷害等案件，不服臺灣桃園地方法院八十九年度易字第三一四號，
中華民國八十九年五月十日第一審判決（起訴案號：臺灣桃園方法院檢察署八十九年
度偵字第六九號），提起上訴，本院判決如左：
    主  文
上訴駁回。
    事  實
一、乙○○前於民國（下同）七十六年間因犯竊盜罪，經台灣桃園地方法院判處有期
    徒刑二年，並應於刑之執行前令入勞動場所強制工作，於七十七年三月十七日經
    最高法院判決駁回上訴確定，嗣分別依七十七年及八十年罪犯減刑條例減為有期
    徒刑一年，再減為有期徒刑六月，並於八十三年十一月九日因羈押期滿，以已執
    行論，猶不知悔改，於八十八年八月十五日十九時許，因聽聞其姐鍾蘭香與夫甲
    ○○爭吵，即前往甲○○位於桃園縣龍潭鄉○○路七二巷二一弄十一號住處，基
    於傷害人身體之犯意，以拳頭毆打甲○○，致甲○○受有後頸部、胸部、背部、
    腰部挫傷及瘀血等傷害。
二、案經甲○○告訴，經桃園縣警察局平鎮分局移送台灣桃園地方法院檢察署檢察官
    偵查起訴。
    理  由
一、前揭事實，業據告訴人甲○○指訴歷歷，被告乙○○於警訊及審判中對前揭事實
    亦供認不諱，核與證人鍾蘭香、黃文良、黃文星於警訊及原審審理時證述情節相
    符，且有甲○○治療證明書及診斷證明書各二份在卷可稽，本案事證明確，被告
    犯行堪以認定。
二、核被告乙○○所為，係犯刑法第二百七十七條第一項之傷害罪。「又被告乙○○
    為告訴人之妻弟，二人間為家庭暴力防治法第三條第四款之家庭成員，被告乙○
    ○本件傷害行為，屬家庭暴力防治法第二條第二項所稱之家庭暴力罪。」被告前
    因犯竊盜罪，經台灣桃園地方法院判處有期徒刑二年，並應於刑之執行前令入勞
    動場所強制工作，於七十七年三月十七日經最高法院判決駁回上訴確定，嗣分別
    依七十七年及八十年罪犯減刑條例減為有期徒刑一年，再減為有期徒刑六月，並
    於八十三年十一月九日因羈押期滿，以已執行論，有卷附本院被告全國前案紀錄
    表可稽，其受有期徒刑之執行完畢後，五年以內再犯本件最重本刑為有期徒刑以
    上之罪，為累犯，依刑法第四十七條規定加重其刑。原審審酌被告犯罪動機、目
    的、手段、甲○○所受傷害程度及被告犯罪後之態度等一切情狀，適用刑法第二
    百七十七條第一項、第四十七條、第四十一條、罰金罰鍰提高標準條例第一條前
    段、第二條，判處被告有期徒刑三月，並諭知如易科罰金時，以銀元三百元折算
    一日之標準，再以被告並不成立恐嚇罪，於理由中詳予敘明（詳如後述），經核
    並無不合。
三、檢察官循告訴人之聲請提起上訴略謂，被告係夜間侵入住宅，原審漏未審酌，又
    被告係累犯，原審量刑過輕云云。惟告訴人於警訊中僅表示對傷害罪部分提出告
    訴並未對被告侵入住宅部分提出告訴（經卷四頁參照），其後於檢察官偵訊時，
    仍未對侵入住宅部分提出告訴，則原審未認定被告有侵入住宅之犯行，並無不合
    。又量刑乃屬法院依職權所審酌之事項，且原審已於判決理由欄內詳敘量刑所審
    酌之一切事項，本院認原審量刑並無失之於輕之情形，檢察官之上訴為無理由，
    應予駁回。
四、公訴意旨另以：被告乙○○於右揭時、地毆打甲○○後，並以言詞恐嚇：「我要
    拿菜刀砍掉你」等語，致甲○○心生畏懼而後離去，因認被告乙○○涉有刑法第
  三百零五條之恐嚇罪嫌云云。訊據被告被乙○○堅詞否詞有恐嚇犯行，辯稱：伊
    僅毆打甲○○，未出言恐嚇等語。經查證人即當時目睹被告乙○○與告訴人甲○
    ○發生毆打之情之龐何玉英、鍾蘭香、黃文良分別於警訊時或原審證述：被告於
    離去時並未對甲○○出言恐嚇等語明確。雖證人黃文星於警訊時指稱被告有恐嚇
    甲○○云云。惟黃文星在原審供稱：當時在屋內看到被告與告訴人二人在打架，
    但是嫂子與其他人打開鐵門進入後，我就走出屋外，後來發生何事沒有看到等語
    。則證人黃文星之證言前後顯有矛盾而不足採信，參以證人黃文良於原審審理時
    結證稱：我與鍾蘭香從屋外一同進入屋內時，被告與告訴人均在同一客廳內，空
    間大概三至五坪，被告講什麼話，應該不會沒有聽到等語，自以在現場目睹事實
    經過之證人龐何玉英、鍾蘭香、黃文良等人之證詞為可信。此外復查無其他證據
    證明被告確有公訴人所指之恐嚇犯行，此部分不能證明被告犯罪，惟公訴意旨認
    此部分與前揭論罪科刑之傷害罪間有方法結果之牽連關係，屬裁判上之一罪，爰
    不另為無罪之諭知。
據上論斷，應依刑事訴訟法第三百六十八條，判決如主文。
本案經檢察官沈明彥到庭執行職務。
中    華    民    國    八十九    年      八        月       十五       日
                          臺灣高等法院刑事第二十二庭
                              審判長法  官  許  正  順
                                    法  官  胡  方  新
                                    法  官  林  明  俊
右正本證明與原本無異。
不得上訴。
                                    書記官  蕭  進  忠
中    華    民    國    八十九    年      八        月       十七       日
附錄：本案論罪科刑法條全文
刑法第二百七十七條第一項：
傷害人之身體或健康者，處三年以下有期徒刑、拘役或一千元以下罰金。


司法院資訊處製作；財團法人民間司法改革基金會備份。
